【裁判字號】    97,抗,608
【裁判日期】    970625
【裁判案由】    聲請撤銷緩刑
【裁判全文】
臺灣高等法院刑事裁定                   97年度抗字第608號
抗  告  人
即  受刑人  甲○○
上列抗告人因聲請撤銷緩刑案件，不服臺灣板橋地方法院中華民
國97年4月30日裁定（97年度撤緩字第81號），提起抗告，本院
裁定如下：
    主  文
抗告駁回。
    理  由
一、按緩刑宣告，得斟酌情形，命犯罪行為人向被害人支付相當
    數額之財產或非財產上之損害賠償，刑法第74條第2項第3款
    定有明文；又受緩刑之宣告而違反第74條第2項第1款至第8
    款所定負擔情節重大，足認原宣告之緩刑難收其預期效果，
    而有執行刑罰之必要者，得撤銷其宣告，刑法第75條之1第1
    項第4款亦有明文。
二、原裁定意旨略以：受刑人甲○○因犯業務侵占罪，經原法院
    於96年5月14日以96年度簡字第727號判決，判處被告有期徒
    刑8月，並宣告：「甲○○緩刑年，並於本判決確定後，
    向被害人黃詩雯支付新臺幣拾萬元。」，嗣該判決於96
    年6月8日（原裁定誤載為8月6日）確定在案，此有該案判決
    書與本院被告前案紀錄表、臺灣板橋地方法院檢察署檢察官
    執行附條件緩刑案件通知書、臺灣板橋地方法院檢察署通知
    受刑人即被告甲○○履行附條件緩刑案件支付金額函等各在
    卷可稽。而上開案件判決確定後，臺灣板橋地方法院檢察署
    於96年8月9日發函通知受刑人應於97年3月31日前向被害人
    黃詩雯支付新臺幣33萬元賠償金，惟受刑人甲○○並未依聲
    請人之通知，如期於97年3月31日前依前開判決履行，原審
    乃以受刑人甲○○違反情節重大，足見原宣告之緩刑難收預
    期之效果，核與刑法第75條之1第1項第4款規定相符，而裁
    定撤銷其緩刑之宣告等語。
三、抗告意旨略以：受刑人甲○○有與被害人黃詩雯溝通，每月
    償還新台幣1萬元，只是沒有將收據寄給檢察署，請求撤銷
    原裁定云云。經查，原判決宣告受刑人甲○○緩刑3年，並
    命其於判決確定後應向被害人黃詩雯支付新台幣33萬元，而
    支付日期自96年9月1日起至97年3月31日止，有原法院96年
    度簡字第727號判決書1份及台灣板橋地方法院檢察署刑事執
    行案件進行單1紙（見97年度執聲字第752號卷第7頁、第2頁
    ）在卷可稽。嗣台灣板橋地方法院檢察署以96年度執緩字第
    39號案件函請受刑人履行上開給付，並寄回支付賠償金證明
    文件，有上開函件存卷可查（見97年度執聲字第752號卷第4
    頁），惟受刑人甲○○竟置之不理，並未於97年3月31日前
    履行上開給付，顯見受刑人甲○○違反情節重大，原審乃依
    前揭規定，撤銷受刑人緩刑之宣告，經核於法並無不合。受
    刑人甲○○雖辯稱其曾與被害人黃詩雯溝通，每月償還新台
    幣1萬元云云，縱其所述屬實，然仍無解於其未依上開判決
    履行給付義務之責，況受刑人迄今仍未檢附支付賠償金之收
    據，亦無從證明受刑人確實履行上開給付。是受刑人之抗告
    ，為無理由，應予駁回。
四、據上論結，應依刑事訴訟法第412條，裁定如主文。
中    華    民    國    97    年    6     月    25    日
                  刑事第十五庭審判長法  官  吳昭瑩
                                    法  官  李釱任
                                    法  官  蘇隆惠
以上正本證明與原本無異。
不得再抗告。
                                    書記官  吳玉華
中    華    民    國    97    年    6     月    25    日


司法院資訊處製作；財團法人民間司法改革基金會備份。
